【裁判字號】    97,消債更,115
【裁判日期】    971020
【裁判案由】    更生事件
【裁判全文】
臺灣屏東地方法院民事裁定           97年度消債更字第115號
聲  請  人
即 債 務人  甲○○
上列當事人聲請消費者債務清理事件，本院裁定如下：
    主  文
債務人甲○○自中華民國九十七年十一月十五日十二時起開始更
生程序。
命司法事務官進行本件更生程序。
    理  由
一、按債務人不能清償債務或有不能清償之虞；且無擔保或無優
    先權之債務總額未逾新台幣1200萬元者，於法院裁定開始清
    算程序或宣告破產前，得向法院聲請更生；又法院開始更生
    程序之裁定，應載明其年、月、日、時，並即時發生效力，
    消費者債務清理條例第3 條、第42條第1 項、第45條第1 項
    分別定有明文。次按法院裁定開始更生或清算程序後，得命
    司法事務官進行更生或清算程序，必要時得選任律師、會計
    師或其他適當之自然人或法人一人為監督人或管理人，同條
    例第16條第1 項亦有明文。
二、債務人聲請意旨略以：債務人就新台幣（下同）1,751,678
    元債務有不能清償之情事，曾於民國95年間以書面向最大債
    權金融機構台新銀行請求依「中華民國銀行公會會員辦理消
    費金融案件無擔保債務協商機制」共同協商債務清償方案，
    嗣協商成立，約定自95年7 月起分80期攤還，利率6.88％，
    每月應繳金額為27,362元，惟因債務人現職月薪25,000元，
    其收入之金額縱不扣除必要生活費用及扶養1 女張英瑄（90
    年4 月11日生）費用，其收入之全額顯不足支付27,362元之
    協商金額，故有不能清償債務之情事，致使其履行協商顯有
    重大困難，並於95年10月毀諾，而此並非債務人主觀上惡意
    不履行協商，實係客觀上確有不可歸責於債務人之事由。又
    債務人無擔保或無優先權之債務總額未逾1,200 萬元，復未
    經法院裁定開始清算程序或宣告破產，爰向本院聲請更生等
    語。
三、經查債務人所主張之上開事實，業據其提出債權人清冊、協
    商成立協議書、財政部台灣省南區國稅局95、96年度綜合所
    得稅各類所得資料清單暨財產歸屬資料清單、戶籍謄本、勞
    工保險卡及從業證明書等件為證，堪信屬實。次查，債務人
    曾經營烏魯木濟連鎖店，95年度核定全年營業稅查定銷售額
    為57萬元，營利所得為34,200元，96年1 月1 日至同年7 月
    25日營業稅查定銷售額為42萬元，營利所得為25,200元，並
    於96年7 月25日變更負責人為債務人配偶洪敏珍，有財政部
    台灣省南區國稅局東港稽徵所函可稽。則以債務人於95年所
    得額為34,200元，96年所得額為131,250 元，95年及96年之
    月平均收入約為6,894 元左右，顯不足繳納協商約定之金額
    27,362元，而債務人與其配偶名下復無土地、房屋或其他有
    變現價值之動產可資為清償之憑藉，且債務人現職月薪25,0
    00元，亦不足繳納協商約定之金額，尚難認不履行係有可歸
    責之事由。此外，本件又查無債務人有消費者債務清理條例
    第6 條第3 項、第8 條或第46條各款所定駁回更生聲請之事
    由存在，則債務人聲請更生，應屬有據，爰裁定如主文第1
    項所示，並命司法事務官進行本件更生程序。
中    華    民    國    97    年    10    月    20    日
                        民事庭法官  李  麗  芳
正本係照原本作成。
本裁定不得抗告。
本件裁定公告日期為民國97年10月20日12時
中    華    民    國    97    年    10    月    20    日
                        法院書記官  滕  一  珍


司法院資訊處製作；財團法人民間司法改革基金會備份。
